【裁判字號】    94,上訴,1822
【裁判日期】    950104
【裁判案由】    違反毒品危害防制條例
【裁判全文】
臺灣高等法院高雄分院刑事判決        94年度上訴字第1822號
上  訴  人  臺灣高雄地方法院檢察署檢察官
被      告  甲○○
上列上訴人因被告違反毒品危害防制條例案件，不服臺灣高雄地
方法院94年度訴字第3396號中華民國94年11月11日第一審判決（
起訴案號：臺灣高雄地方法院檢察署94年度毒偵字第6953號），
提起上訴（併辦案號：同署94年度毒偵字第9418號），本院判決
如下：
     主  文
原判決撤銷。
甲○○連續施用第一級毒品，累犯，處有期徒刑壹年貳月。
     事  實
一、甲○○前因施用毒品案件，經台灣高雄地方法院以88年毒聲
    字第4262號裁定送觀察勒戒，認有繼續施用毒品傾向，再經
    同院以88年毒聲字第4763號裁定送強制戒治，嗣經同院以88
    年毒聲字第8865號裁定停止戒治，所餘戒治期間付保護管束
    ，於89年7 月8 日保護管束期滿而未經撤銷停止戒治，視為
    強治戒治處分執行完畢，並經臺灣高雄地方法院檢察署檢察
    官以89年度戒毒偵字第765 號不起訴處分確定。惟復因施用
    毒品，經同院以91年毒聲字第7129號裁定送強制戒治，於92
    年10月29日執行完畢；起訴部分，經同院以92年度訴字2759
    號判處有期徒刑10月確定，於94年4 月22日縮刑期滿執行完
    畢。詎仍未戒除毒癮，竟基於施用第一級毒品海洛因之概括
    犯意，於94年5 月底某日起至同年7 月23日19時許止，在其
    高雄市○鎮區○○路207 巷21號住處，以針筒注射方式，施
    用第一級毒品海洛因多次。嗣因涉嫌竊盜案件，為警於94年
    7 月24日凌晨6 時許，在高雄市○鎮區○○路476 號地下室
    港都網咖內查獲，經其同意採集尿液後始悉上情。甲○○基
    於同一施用第一級毒品之概括犯意，於94年9 月26日23時許
    ，在高雄市民權公園所內，以同一手法，施用第一級毒品
    海洛因1 次。嗣於94年9 月27日13時40分許，在高雄市○○
    區○○街與光華路為警查獲，經其同意採尿送請檢驗呈嗎啡
    陽性反應始悉上情。
二、案經高雄市政府警察局前鎮分局報請臺灣高雄地方法院檢察
    署檢察官偵查起訴及移送併辦。
     理  由
一、被告甲○○經合法傳喚未到庭，惟原審訊據被告對於上揭犯
    罪事實坦承不諱，且被告2 次為警查獲所採集之尿液送驗結
    果，均呈嗎啡陽性反應（海洛因在人體內代謝成嗎啡，係檢
    驗其尿液中嗎啡反應），有高雄市立凱旋醫院94年8 月1 日
    、同年10月11日出具之濫用藥物尿液檢驗報告、尿液編號暨
    姓名對照表各2 件存卷可稽，足資認定被告之自白與事實相
    符，本案事證明確，被告施用第一級毒品海洛因之犯行洵堪
    認定。
二、被告前因施用毒品案件，經台灣高雄地方法院以88年毒聲字
    第4262號裁定送觀察勒戒，認有繼續施用毒品傾向，再經同
    院以88年毒聲字第4763號裁定送強制戒治，嗣經同院以88年
    毒聲字第8865號裁定停止戒治，所餘戒治期間付保護管束，
    於89年7 月8 日保護管束期滿而未經撤銷停止戒治，視為強
    治戒治處分執行完畢，並經臺灣高雄地方法院檢察署檢察官
    以89年度戒毒偵字第765 號不起訴處分確定。惟復因施用毒
    品，經同院以91年毒聲字第7129號裁定送強制戒治，於92年
    10 月29 日執行完畢等情，有臺灣高等法院被告前案紀錄表
    、臺灣高雄地方法院檢察署全國施用毒品案件紀錄表在卷足
    憑，被告確係於強制戒治執行完畢後5 年內再犯本件施用第
    一級毒品犯行，自應依法論科。
三、核被告所為，係犯毒品危害防制條例第10條第1 項之施用第
    一級毒品罪。被告施用第一級毒品海洛因前持有海洛因之低
    度行為，應為施用之高度行為所吸收，不另論罪。被告多次
    施用海洛因之行為，時間緊接，所犯罪名相同，顯係出於概
    括之犯意為之，為連續犯，爰依刑法第56條之規定以施用第
    一級毒品一罪論，並加重其刑。被告前因施用毒品案件，經
    台灣高雄地方法院以92年度訴字第2759號判處有期徒刑10月
    確定，於94年4 月22日縮刑期滿執行完畢，有台灣高等法院
    被告前案紀錄表及台灣高雄地方法院檢察署刑案資料查註紀
    錄表各乙份在卷可佐，其前受有期徒刑之執行完畢後，5 年
    內再犯本件有期徒刑以上之罪，為累犯，應依刑法第47條之
    規定，加重其刑，並褫加之。併辦部分即被告於94年9 月26
    日23時許施用第一級毒品海洛因1 次之犯行，與起訴部分有
    連續犯裁判上一罪關係，為起訴效力所及，本院自應併予審
    理。
四、原審以被告罪證明確予以論科，固非無見；惟查，原判決就
    併辦之94年9 月26日23時許施用第一級毒品海洛因1 次之犯
    行，未及併予審理，自有未合，檢察官執此提起上訴，為有
    理由，應予撤銷改判。審酌被告前經2 次強制戒治，猶無法
    戒絕毒癮再犯本件犯行及其施用毒品之犯行，性質上乃對自
    我身心健康之自戕行為，其行為本身對社會所造成之危害並
    非直接、巨大，以及其犯罪動機、目的、手段、所生危害及
    犯罪後坦承犯行、態度良好等一切情事，量處如主文所示之
    刑。
五、被告甲○○經合法傳喚，無正當理由不到庭，不待其到庭陳
    述逕行判決。
據上論斷，應依刑事訴訟法第369 條第1 項前段、第371 條、第
364 條、第299 條第1 項前段，毒品危害防制條例第10條第1 項
，刑法第11條前段、第56條、第47條，判決如主文。
本案經檢察官張金塗到庭執行職務。
中    華    民    國    95    年    1     月    4     日
                  刑事第五庭    審判長法  官  曾永宗
                                      法  官  任森銓
                                      法  官  陳明富
以上正本證明與原本無異。
如不服本判決應於收受本判決後10日內向本院提出上訴書狀，其
未述上訴理由者，並得於提起上訴後10日內向本院補提理由書
狀（均須按他造當事人之人數附繕本)「 切勿逕送上級法院」。
中    華    民    國    95    年    1     月    5     日
                                書   記   官  陳武悅
附錄本判決論罪之法條：
毒品危害防制條例第10條第1 項
施用第一級毒品者，處6 月以上5 年以下有期徒刑。
                                                      Ｆ


司法院資訊處製作；財團法人民間司法改革基金會備份。
